【裁判字號】    93,易,963
【裁判日期】    950509
【裁判案由】    詐欺
【裁判全文】
臺灣高雄地方法院刑事判決               93年度易字第963號
公  訴  人  臺灣高雄地方法院檢察署檢察官
被      告  庚○○
            丁○○
前二人共同
選任辯護人  陳慶鴻律師
被      告  壬○○
上列被告因詐欺案件，經檢察官提起公訴（93年度偵字第9402號
），本院判決如下：
    主  文
庚○○共同連續意圖為自己不法之所有，以詐術使人將本人之物
交付，處有期徒刑壹年陸月。
丁○○共同意圖為自己不法之所有，以詐術使人將本人之物交付
，處有期徒刑陸月，如易科罰金，以參佰元折算壹日。
壬○○無罪。
    事  實
一、緣李詩正（已死亡，未據起訴）係址設臺北市○○路8 號2
    樓邦宇企業有限公司（下稱邦宇公司）之負責人，為謀建立
    高雄地區據點，乃指示庚○○於民國83年4 月11日，在高雄
    市○○○路140 號4 樓之1 ，另行成立瓏德興業有限公司（
    下稱瓏德公司），並實際負責瓏德公司之一切事務，2 人另
    以每次南下洽辦事務即可領得新臺幣5,000 元至1 萬元不等
    之代價，徵獲丁○○同意擔任瓏德公司之名義負責人。嗣瓏
    德公司於同年6 月間，向高雄區中小企業銀行新莊分行（下
    稱高企新莊分行）申請美金25萬元之代轉進出口押匯額度獲
    准，迨於同年8 月間，再增加新臺幣300 萬元（起訴書誤載
    為150 萬元）之循環動用借款額度，迄至同年10月間，前開
    美金押匯額度又增益為50萬元；另邦宇公司則於84年6 月間
    ，向高企新莊分行貸得新臺幣150 萬元之循環動用借款額度
    與美金20萬元之押匯額度。
二、詎庚○○、李詩正及香港美林企業之成年負責人（真實姓名
    、年籍均不詳），雖明知香港美林企業在該地裝櫃，而欲以
    出售名義分別交寄予邦宇公司、瓏德公司者，乃係幾無價值
    、根本未經獲准進口臺灣之LCD Displayer 舊品1 批，或價
    值甚低之碎銅箔，竟共同基於意圖為自己不法所有之概括犯
    意聯絡：
(一)先於84年6 月9 日，製作載有邦宇公司向香港美林企業進口
    LCD Displayer 新品1 批等不實內容之代轉開發信用狀申請
    書及相關文件，持向高企新莊分行提出動用前開貸款額度以
    資開發信用狀之申請，使高企新莊分行之承辦人員因誤信邦
    宇公司確欲向香港美林企業進口LCD Displayer 新品，而以
    該行之名義出具擔保、轉由高雄銀行為瓏德公司開發港幣71
    萬5,500 元（當時折合新臺幣為239 萬9,072 元）之遠期信
    用狀1 份予香港美林企業，再由該香港美林企業負責人執以
    押匯換取現金，所得現款則由庚○○、李詩正及香港美林企
    業負責人用以不動產之投資使用。嗣該批貨物經運抵中正國
    際機場後，因邦宇公司遲遲不能提出經濟部國際貿易局所核
    發之輸入許可證，致貨物無以完稅通關，且邦宇公司所執交
    由廖文王任發票人之備償信用狀貸款客票亦未兌現，高企新
    莊分行之承辦人員始知受騙。
(二)復於同月12日，製作載有瓏德公司向香港美林企業進口8 公
    斤碎金箔等不實內容之代轉開發信用狀申請書及相關文件，
    交由同具犯意聯絡之瓏德公司名義負責人丁○○簽名後，持
    向高企新莊分行提出動用前開貸款額度以資開發信用狀之申
    請，使高企新莊分行之承辦人員因而誤信瓏德公司確欲向香
    港美林企業進口碎金箔，進以該行之名義出具擔保、轉由高
    雄銀行為瓏德公司開發港幣60萬4,000 元（當時折合新臺幣
    為202 萬6,420 元，起訴書誤載為205 萬4,627 元）之遠期
    信用狀1 份予香港美林企業，再由該香港美林企業負責人執
    以押匯換取現金，所得現款則由庚○○、李詩正及香港美林
    企業負責人用以不動產之投資使用。嗣瓏德公司所執交由癸○○、祖模企業有限公司黃正和、邦宇公司李詩正任發票人
    之備償信用狀貸款客票均未兌現，且高企新莊分行提領該批
    進口貨物後，經送驗結果認係碎銅箔，而僅值新臺幣3,000
    元，高企新莊分行之承辦人員方悉受騙。
三、案經法務部調查局高雄市調查處移請臺灣高雄地方法院檢察
    署檢察官偵查起訴。
    理  由
壹、證據能力方面
一、證人即高企新莊分行會計經辦乙○○、徵信課長甲○○、經
    理己○○於本院審理中，對於瓏德公司、邦宇公司申貸及申
    請信用狀之經過，及證人即與瓏德公司同處辦公之戊○○，
    就瓏德公司之實際營運情狀等節，或為「不記得」，或為「
    太久了不太清楚」等陳述，而核與各該證人先前於調查中陳
    述，俱不相符合；另證人即被告壬○○胞兄辛○○前於調查
    中陳述後，在本院審理中則經傳拘未到。本院審酌前開證人
    之調查中陳述，距案發時間最近，證人之記憶本較為鮮明，
    且當時甫進入偵查程序，證人所受來自外界之干擾與壓力，
    也應當較少等一切情狀後，認該等調查中之陳述，在客觀上
    具有較可信之特別情況，且亦為證明犯罪事實存否所必要，
    依刑事訴訟法第159 條之2 、第159 條之3 第3 款規定，自
    有證據能力。
二、被告庚○○、丁○○、壬○○俱同意卷附瓏德公司借據及進
    出口業務委任保證契約書、邦宇公司進出口業務委任保證契
    約書等件、財政部臺北關稅局進口組84年10月19日第84本進
    業字第8319號致邦宇公司函、經濟部工業局85年1 月27日公
    （八五）二組字第1142號書函、高企新莊分行87年2 月26日
    （87）高新莊總銀30號高企新莊分行87年2 月26日（87）高
    新莊總銀30號函暨附金屬工業研究發展中心化驗室接受私託
    試驗報告表、財團法人中華鑑測中心各1 份，均得作為證據
    ，本院審酌前開書面作成時之狀況，俱認為適當，依刑事訴
    訟法第159 條之5 第1 項，應均有證據能力。
三、證人即備償信用狀貸款客票之發票人癸○○於調查中所為之
    陳述，乃係被告以外之人於審判外之言詞陳述，而屬傳聞，
    且經核並無刑事訴訟法第159 條之1 至同法第159 條之5 所
    列舉得作為證據之例外情事，是以並無證據能力，尚不得作
    為本案之證據。
貳、實體方面
一、訊據被告庚○○對於其因受邦宇公司負責人李詩正之指示，
    自83年4 月起，擔任瓏德公司之實際負責人，並另由丁○○
    擔任瓏德公司之名義負責人，及瓏德公司、邦宇公司均曾向
    高企新莊分行申貸與申請信用狀，又邦宇、瓏德公司陸續於
    84 年6月間分別以進口LCD Displayer 、碎金箔為由申請開
    發信用狀後，非僅所提供之備償信用狀貸款客票均未兌現，
    且各該貨物經事後查證，均屬幾不具價值之物等節均不否認
    ，惟矢口否認有何虛報交易貨品、金額以騙取銀行開發高數
    額信用狀進而押匯套現之詐欺取財犯行，並辯稱：李詩正要
    在高雄地區設置據點，遂指示我實際負責處理瓏德公司的業
    務，但瓏德公司後期之業務則改由李詩正自行處理，所以我
    不知道向香港美林企業進口碎銅箔的事；另外，我雖曾引介
    由李詩正擔任負責人的邦宇公司向高企新莊分行申請貸款及
    信用狀，但未參與邦宇公司之業務，所以就邦宇公司向香港
    美林企業進口LCD Displayer 的事情，我亦不知情云云。至
    被告丁○○固坦承擔任瓏德公司名義負責人之情，惟辯稱：
    我只是每次向李詩正或庚○○支領5,000 元或1 萬元的報酬
    ，南下出面代表瓏德公司，並在相關書件上簽名，對於瓏德
    公司申請信用狀之實際運作狀況並不瞭解，原先也不知道瓏
    德公司於84年6 月12日以碎金箔名義進口之貨品，實際上竟
    然是價值甚低的碎銅箔云云。經查：
(一)庚○○、丁○○各自擔任瓏德公司之實際、名義負責人；而
    瓏德公司旋自同年6 月起，陸續向高企新莊分行申貸，迄至
    同年10月間，累積已貸得新臺幣300 萬元之循環動用借款額
    度與美金50萬元之押匯額度，另邦宇公司亦於84年6 月間，
    貸得新臺幣150 萬元之循環動用借款額度與美金20萬元之押
    匯額度；又邦宇、瓏德公司先後於84年6 月9 日、同月12日
    間，各以向香港美林企業進口之LCD Displayer 新品1 批、
    碎金箔為由，向高企新莊分行申請代轉開發港幣分別為71萬
    5,500 元、60萬4,000 元之信用狀，惟邦宇、瓏德公司所提
    出之備償信用狀貸款客票均未兌現，且高企新莊分行事後發
    現邦宇公司部分之貨物乃係LCD Displayer 舊品1 批，價值
    甚低且根本未獲經濟部國貿局之輸入許可，另瓏德公司辦畢
    贖單程序卻遲遲不予提取之貨物，經高企新莊分行提取送驗
    結果，認係屬價值僅為新臺幣3,000 元之碎銅箔各節，為庚○○、丁○○所不否認，核與證人即備償信用狀貸款客票之
    發票人癸○○於本院審理中之證述（本院卷二第6-9 頁），
    大致相符，且有高雄市政府93年1 月19日高市府建二公字第
    93007042230 號函所附之瓏德公司登記案全卷（調查Ａ卷第
    12-38 頁）、瓏德公司代轉進出口押匯申請書暨徵信資料2
    份（調查Ａ卷第39-47 頁、第53-57 頁）、瓏德公司借款申
    請書暨徵信資料1 份（調查Ａ卷第48-52 頁）、瓏德公司借
    據及進出口業務委任保證契約書等件（調查Ａ卷第60-69 頁
    ）；邦宇公司89年9 月29日登記事項卡1 份（調查Ａ卷第49
    8-499 頁）、邦宇公司代轉進出口押匯申請書1 份（調查Ａ
    卷第490-491 頁）、邦宇公司借款申請書暨徵信資料1 份（
    調查Ａ卷第492-497 頁）、邦宇公司進出口業務委任保證契
    約書等件（調查Ａ卷第501-507 頁）；邦宇公司84年6 月9
    日申請代轉開發信用狀全卷（調查Ａ卷第529-543 頁）、瓏
    德公司84年6 月12日申請代轉開發信用狀全卷（調查Ａ卷第
    250-265 頁）；邦宇公司備償信用狀貸款客票退票紀錄暨票
    據影本（調查Ａ卷第522-523 頁）、瓏德公司備償信用狀貸
    款客票退票紀錄暨票據影本（調查Ａ卷第89-92 頁）；財政
    部臺北關稅局進口組84年10月19日第84本進業字第8319號致
    邦宇公司函（調查Ｂ卷第67頁）、經濟部工業局85年1 月27
    日公（八五）二組字第1142號書函（調查Ｂ卷第68頁）、高
    企新莊分行87年2 月26日（87）高新莊總銀30號函暨附金屬
    工業研究發展中心化驗室接受私託試驗報告表、財團法人中
    華鑑測中心各1 份（調查Ｂ卷第32-36 頁反面）在卷可稽，
    自俱堪認定。
(二)由前揭將進口之低價值碎銅箔、LCD Displayer 舊品虛報為
    高價值之碎金箔、LCD Displayer 新品，致使銀行開發高數
    額之信用狀後，執以押匯套現等節，已足認瓏德、邦宇公司
    各該信用狀之申請、支付流程，乃各自構成完整之詐欺取財
    犯行。至庚○○、丁○○雖另以前揭情詞置辯，惟查：
    1.證人即高企新莊分行會計經辦乙○○於調查中陳稱：庚○○自83年6 月28日起至84年6 月13日止這段期間，持續與
      本行有往來且經常在本分行進出。因為瓏德公司與本行（
      指高企新莊分行，下同）往來業務，都由庚○○出面，而
      本行向該公司接洽時，該公司人員也均聲稱要交由庚○○
      做最後定奪，所以我認為庚○○是瓏德公司的實際負責人
      ，另外，庚○○與邦宇公司負責人李詩正的私交不錯，邦
      宇公司向本行之借款就是庚○○介紹的，李詩正只有在對
      保時出面過2 次，其餘都是庚○○出面辦理的（調查Ｂ卷
      第19、20反、60頁）；另證人即高企新莊分行徵信課長甲○○也於本院審理中證稱：我在承辦瓏德、邦宇公司2 信
      用狀申款案過程中，得知丁○○、李詩正分別是瓏德、邦
      宇公司之負責人，庚○○則沒有提到自己之職稱，但他每
      次都有出面，在對談公司業務時，感覺上庚○○對業務比
      較熟悉。就瓏德公司的部分，起初都是負責人丁○○與庚○○2 人一起來，他們2 人一有事情就過來，有時還常常
      來，到最後則是多改由庚○○自己1 個人來，那是因為當
      時已彼此相熟，所以允許他單獨辦理，至於邦宇公司的部
      分則是庚○○帶李詩正來申請的，也就是起初是由庚○○
      、李詩正出面辦理（本院卷二第22-24 、16、19、16、21
      頁）各等語屬實，足認庚○○自83年6 月28日起至84年4
      月13日止，或係單獨，或係另偕同丁○○、李詩正，而完
      整參與瓏德、邦宇公司與高企新莊分行間之所有往來，其
      所辯進口之低價值碎銅箔、LCD Displayer 舊品等事，均
      為李詩正所處理，其未經手，事先也不知悉云云，顯與事
      實不符，無足採取。
    2.證人乙○○另證稱：瓏德、邦宇公司發生延遲繳款情事後
      ，經理己○○即多次向庚○○、李詩正催繳欠款，但庚○○、李詩正2 人均僅有口頭承諾，而未有何實際還款之動
      作等語（調查Ｂ卷第20頁），核與證人即高企新莊分行經
      理己○○於調查中陳稱：瓏德公司於84年6 月中旬發生延
      遲繳款之事，迨至同年7 月之後，庚○○即避不見面，所
      以本行乃採取訴訟程序，並曾到海關提取該公司進口之貨
      品等語（臺灣高雄地方法院檢察署93年度他字第584 號卷
      ，下稱他卷，第32頁）相符，自俱堪採信；再佐諸前業認
      明之瓏德公司已對所進口碎金箔（實則為碎銅箔）辦畢贖
      單程序，卻遲遲不提取該批貨物乙情，從而若果如庚○○
      所辯，其事先不知悉瓏德公司虛報交易貨品、金額以騙取
      銀行開發高數額信用狀之詐欺取財犯行，其豈有可能自延
      遲繳款起至避不見面止之1 個月左右期間，雖一再面對高
      企新莊分行關於信用狀墊款之催繳通知，卻遲遲未曾提取
      帳面價值約新臺幣200 餘萬元之該批貨物之理？
    3.證人即與瓏德公司同處辦公之戊○○，於調查中證稱：在
      瓏德公司猶仍順利清償本息前，庚○○曾在與我閒聊之際
      ，無意間透露他利用瓏德公司「假進口真套匯」，向金融
      機構套取資金週轉運用，以投資於房地產的事（調查Ｂ卷
      第7 頁反面），及證人甲○○於調查中也證稱：自84年6
      月瓏德、邦宇公司開始延遲贖單且積欠貸款後，我就多次
      找庚○○出面研商債務處理事宜，但庚○○僅出面1 次，
      並跟我提到他將向本行之巨額貸款轉投資房地產失利，已
      無償債能力（他卷第25頁反面），俱核與庚○○曾於本院
      中自陳之：李詩正當時要我來高雄市據點以投資不動產，
      所以我才會擔任瓏德公司之實際負責人，並與名義負責人
      丁○○一起出面向高企新莊分行申請貸款等語（本院卷一
      第161 頁），大致相符，而可堪採信，則由庚○○事後曾
      自承信用狀套匯後之資金乃用於房地產投資，與其在此前
      即曾無意透露利用瓏德公司「假進口真套匯」之事2 節，
      益徵庚○○非僅事前知悉，甚且係有意積極與香港美林企
      業負責人等共同進行虛報交易貨品、金額以騙取銀行開發
      高數額信用狀進而押匯套現之詐欺取財犯行至明。
    4.在瓏德公司與高企新莊分行有業務往來之83年6 月至84年
      6 月間，丁○○曾親自多次到該行向遞交開發信用狀所需
      之相關單據，也曾在前往高企新莊分行接洽業務時，與該
      行之徵信課長甲○○商談過瓏德公司開發信用狀之事等節
      ，亦據證人乙○○、甲○○於本院審理中結證明確（本院
      卷二第12、19頁），足見丁○○對於瓏德公司申請信用狀
      之相關事宜，絕非毫無所悉；再者，動支信用狀貸款額度
      ，尚非可通案為之，而係必須在歷次進口貨物前，逐案提
      出申請，丁○○既不否認曾親在瓏德公司之各該貸款、信
      用狀申請書上簽名（本院卷二第77頁），自更不容其就含
      括84年6 月12日代轉開發信用狀申請在內之瓏德公司歷次
      進口事宜，諉為不知，丁○○前揭所辯，也係屬飾卸之詞
      ，無足採信。
(三)綜上所述，本件事證明確，庚○○、丁○○之詐欺取財犯行
    ，均至堪認定。
二、核被告庚○○、丁○○所為，均係犯刑法第339 條第1 項之
    詐欺取財罪。庚○○、丁○○、李詩正、香港美林企業負責
    人4 人，就犯罪事實欄二（一）所示之犯行，有犯意聯絡、
    行為分擔；庚○○、李詩正、香港美林企業負責人3 人，就
    犯罪事實欄二（二）所示之犯行，亦有犯意聯絡、行為分擔
    ，各應論以共同正犯。庚○○先後2 次詐欺取財犯行，時間
    緊接，手法相同，觸犯構成要件相同之罪名，顯係基於概括
    犯意反覆為之，應依連續犯之規定，論以一罪，並加重其刑
三、本院審酌庚○○不思以正當途徑賺取財富，竟一再以虛報交
    易貨品、金額之方式，騙取銀行開發高數額之信用狀，進而
    執以押匯套現，所為已嚴重扭曲、破壞金融機構之交易常軌
    、秩序，犯罪惡性重大，復於偵審程序中，飾詞狡辯，更見
    其毫無悛悔真意，犯後態度不佳；另丁○○為貪圖每次新臺
    幣5,000 元至1 萬元不等之利益，參與上開犯行，也誠屬不
    該，惟念其犯後頗具悔意，態度尚可；末並斟酌高企新莊分
    行實際所蒙受之損失，及庚○○、丁○○各自之智識程度、
    品行、生活狀況與在本案中之分工等一切情狀，爰分別量處
    如主文所示之刑，並就丁○○之部分，諭知易科罰金之折算
    標準。
四、公訴意旨另以：被告丁○○與被告庚○○（此部分犯行成立
    之理由詳前述）、被告壬○○（被訴詐欺取財罪無罪之理由
    ，詳見下述參）3 人，共同基於意圖為自己不法所有之概括
    犯意聯絡，推由庚○○引介擔任邦宇公司實際負責人兼總經
    理之壬○○，於84年6 月間以邦宇公司名義，向高企新莊分
    行貸得授信額度，繼旋於同月間，佯以邦宇公司向香港美林
    企業進口新品LCD Displayer 1 批為由，使高企新莊分行承
    辦人員陷於錯誤，進而轉由高雄銀行為邦宇公司開發港幣71
    萬5,500 元之遠期信用狀1 份，庚○○等人並執而押匯套現
    ，嗣高企新莊分行承辦人員事後發覺該批LCD Displayer 乃
    係屬舊品且未獲核准進口，始知受騙，因認丁○○此部分所
    為，亦涉犯刑法第339 條第1 項之詐欺取財罪等語。
(一)按犯罪事實應依證據認定之，無證據不得認定犯罪事實，刑
    事訴訟法第154 條第2 項定有明文。又事實之認定，應憑證
    據，如未能發現相當證據，或證據不足以證明，自不能以推
    測或擬制之方法，以為裁判基礎，最高法院亦著有40年台上
    字第86號判例，可資參照。
(二)庚○○、李詩正等人，曾先後利用邦宇公司、瓏德公司向香
    港美林企業進口貨物之機會（外觀），2 次以虛報交易貨品
    、金額之方式，騙取銀行開發高數額之信用狀，進則押匯套
    現而詐欺取財得逞，且就瓏德公司之部分，丁○○乃參與其
    中，是以該部分之詐欺取財犯行，丁○○確與庚○○、李詩
    正間存有犯意聯絡、行為分擔2 節，固均認明如前，惟卷內
    並無任何積極證據顯示丁○○就邦宇公司部分之詐欺取財犯
    行，亦與庚○○、李詩正間，存有何犯意聯絡或行為分擔，
    自難徒憑前揭2 節，即遽謂丁○○亦曾參與此部分之犯行。
    又依卷內現有之一切證據，既尚難認丁○○確曾參與邦宇公
    司部分之詐欺取財犯行，則其此部分之犯行自屬不能證明，
    然此部分行為若成立犯罪，與丁○○前開有罪部分，應有連
    續犯之裁判上一罪關係，本院爰不另為無罪之諭知。
參、關於被告壬○○被訴意圖為自己不法之所有，以詐術使人將
    本人之物交付之部分：
一、公訴意旨復以：被告壬○○就首揭被告庚○○、丁○○共同
    以瓏德公司向香港美林企業進口碎金箔之不實事項，申請開
    發港幣60萬4,000 元之遠期信用狀1 份進而押匯套現之詐欺
    取財犯行，存有犯意聯絡；另並承前犯意聯絡，利用自己擔
    任邦宇公司實際負責人兼總經理之身分，以邦宇公司向香港
    美林企業進口LCD Displayer 新品1 批之不實事項，向高企
    新莊分行申請開發港幣71萬5,500 元之遠期信用狀1 份，進
    而押匯套現，因認壬○○所為涉犯刑法第339 條第1 項之詐
    欺取財罪等語。
二、按不能證明被告犯罪者，應諭知無罪之判決，刑事訴訟法第
    301 條第1 項定有明文。訊據被告壬○○堅詞否認有何詐欺
    取財犯嫌，辯稱：邦宇公司之負責人是李詩正，我只是擔任
    總經理而從事業務推展的工作，且我未曾經手財務之處理，
    也不清楚邦宇公司是否曾向高企新莊分行申請貸款或信用狀
    ，至瓏德公司之事務，更未曾涉入等語。
三、公訴人認被告壬○○涉嫌邦宇公司部分之詐欺取財犯行，無
    非係以證人即壬○○胞兄辛○○，於93年3 月24日調查員調
    查時所為之陳述，資為主要之論據。經查：
(一)證人辛○○斯時固陳稱：84年間，壬○○向我表示他的公司
    要向銀行申請貸款，需要有房地產作為擔保，而我當時名下
    確有門牌號碼為臺北縣三重市○○街118 號4 樓之房屋（含
    所坐落之基地），希望我能幫忙，而我答應他後，他也該年
    年中親自帶我到高企新莊分行辦理對保等語明確（臺灣高雄
    地方法院檢察署93年度偵字第9402號卷，第20-22 頁）。惟
    縱證人辛○○此部分所述屬實，因在公司有資金借貸需求之
    際，提供充實擔保俾便順利籌措資金等助力者，本不以公司
    負責人為限，公司經理或公司存續攸關自身利害之人，貢獻
    己力，原非罕見，從而尚非可單憑壬○○曾為邦宇公司尋覓
    充足之借款擔保一節，遽謂壬○○乃係邦宇公司之實際負責
    人；再者，申貸取得某額度以供運用，與此後歷次動支額度
    之行為，乃係個別、可分之行為而核屬2 事，是故證人辛○○關於其係在壬○○之陪同下到高企新莊分行辦理對保，亦
    即壬○○曾參與邦宇公司申貸經過之所述縱屬實，也無足資
    為壬○○日後必定持續參與申請信用狀等動支額度行為之推
    論至明。
(二)況證人辛○○乃至遲於82年9 月29日前即擔任邦宇公司之股
    東，且該次乃係以股東身分為邦宇公司提供信用擔保，至門
    牌號碼臺北縣三重市○○街118 號4 樓之房屋，則尚非該申
    貸案之抵押物各情，有89年9 月29日邦宇公司變更登記事項
    卡1 份（調查Ａ卷第498-499 頁）、代轉進出口押匯申請書
    暨不動產抵押權設定估價核算表1 份（調查Ａ卷第490-491
    、500 頁）、借款申請書暨徵信資料1 份（調查Ａ卷第492-
    497 頁）在卷足資認定，證人辛○○在邦宇公司之申貸案中
    既係擔任保證人、並非提供物保，而俱與證人辛○○前揭所
    述有間，則該次證述內容之真實性，也顯有可疑而非無瑕疵
    可指。
(三)末證人乙○○於調查中，明確證稱：邦宇公司的信用狀貸款
    是李詩正透過庚○○向經理己○○接洽的，之後經理己○○
    也是向李詩正催討該欠款等語（調查Ｂ卷第19頁反面、第20
    頁正面）；證人甲○○於本院中，也結證：邦宇公司申貸時
    ，是該公司負責人李詩正出面申請的，我對壬○○沒有清楚
    的記憶，印象中在辦理邦宇公司之申貸過程中，為瞭解邦宇
    公司的狀況而前往該公司時，有在該公司內見過壬○○1 次
    等語綦詳（本院卷二第17、21、24頁）；另證人己○○稱：
    邦宇公司設在臺北，負責人是李詩正，他有到高企新莊分行
    對保過等語明確（本院卷二第29、31頁）。核3 人前開所述
    相互符合，自堪採信，則由邦宇公司與高企新莊分行間之交
    涉，自始都是由李詩正代表邦宇公司出面，壬○○未主動參
    與一節觀之，若謂壬○○確係邦宇公司之實際負責人，其焉
    可能就至關重要之公司貸款事項，如此疏不關心？
四、至就瓏德公司之詐欺取財犯行方面，經查，卷內並無任何證
    據顯示壬○○曾與該公司之事務稍有相涉，則瓏德公司實際
    上乃係向香港美林企業進口低價碎銅箔，卻虛報為高價之碎
    金箔以資開發高數額信用狀進而押匯套現一節，自亦難歸咎
    予壬○○，公訴人另空言泛指壬○○就該部分犯行，與被告
    庚○○、丁○○等人間，存有犯意聯絡，而應與庚○○、丁○○同負詐欺取財之罪責，要屬無據。
五、綜上所述，依卷內現有一切事證，尚難認壬○○確曾參與瓏
    德公司或邦宇公司以虛報交易貨品、金額之方式，騙取銀行
    開發高數額信用狀，進而執以押匯套現等詐欺取財犯行。此
    外，公訴人復未提出其他積極證據用以證明壬○○確有被訴
    之犯行，壬○○之犯行即屬不能證明，揆諸前開說明，自應
    為無罪之諭知。
據上論斷，應依刑事訴訟法第299 條第1 項前段、第301 條第1
項，刑法第28條、第56條、第339 條第1 項、第41條第1 項前段
，罰金罰鍰提高標準條例第1 條前段、第2 條，判決如主文。
本案經檢察官丙○○到庭執行職務。
中    華    民    國    95    年    5     月    9     日
                  刑事第十庭  審判長法  官  徐美麗
                                    法  官  楊淑珍
                                    法  官  莊珮吟
以上正本證明與原本無異。
如不服本判決，應於判決送達後10日內，向本院提出上訴狀。
中    華    民    國    95    年    5     月    9     日
                                    書記官  蔡妮君
附錄本案所犯法條：
刑法第339 條第1 項
意圖為自己或第三人不法之所有，以詐術使人將本人或第三人之
物交付者，處5 年以下有期徒刑、拘役或科或併科1,000 元以下
罰金。


司法院資訊處製作；財團法人民間司法改革基金會備份。
